Register of the Aristide Rieffel Papers
Hoover Institution Archives
- SPEECHES AND WRITINGS, 1888-1941
  - "La morale, pitié, générosité," n.d. (Folder 14: 20)
  - "La morale de l'évangile contre la France," n.d. (Folder 14: 21)
  - "La morale du succès est une morale guerrière," n.d. (Folder 14: 22)
  - "La morale sans Dieu," n.d. (Folder 14: 23)
  - "Mort de l'anticléricalisme," n.d. (Folder 14: 24)
  - "La mort par le désir en 17 questions," n.d. (Folder 14: 25)
  - "Moureu," n.d. (Folder 14: 26)
  - "Napoléon," n.d. (Box-folder 15: 1)
  - "Napoléon, cause de cette guerre," n.d. (Folder 15: 2-3)
  - "Natalité," n.d. (Folder 15: 4)
  - "Natation," n.d. (Folder 15: 5)
  - "La nation qui meurt," n.d. (Folder 15: 6)
    Holograph notes and clipping
  - "Nocivité de la guerre," n.d. (Folder 15: 7)
  - "La nocivité du socialisme," n.d. (Folder 15: 8)
  - "Notes relatives au pouvoir temporal des papes," n.d. (Folder 15: 9)
  - "Notes sur l'intolérance des peuples," n.d. (Folder 15: 10)
  - "Notes sur la politique et les moeurs aux États-Unis," n.d. (Folder 15: 11)
  - "Le nouveau pacte de Genève," n.d. (Folder 15: 12)
  - "L'obscurantisme cause de guerre et d'alcoolisme," n.d. (Folder 15: 13)
  - "Obstacles au progrès scientifique," n.d. (Folder 15: 14)
  - "L'oeuvre d'Émile Devaux," n.d. (Box-folder 16: 1)
  - "L'oeuvre de la Révolution a été détournée de son but," n.d. (Folder 16: 2)
  - "L'opinion – réponse à Louis Thomas," n.d. (Folder 16: 3)
  - "Opium," n.d. (Folder 16: 4)
  - "L'organisation de la défaite par la littérature classique," n.d. (Folder 16: 5)
  - "Origine du vote familial," n.d. (Folder 16: 6)
  - "Origines de la guerre," n.d. (Folder 16: 7)
  - "Ouvrier," n.d. (Folder 16: 8)
  - "Ouvriers américains," n.d. (Folder 16: 9)
  - "La pacification du monde," n.d. (Folder 16: 10)
  - "Les pacifistes sont les anti-pacifiques," n.d. (Folder 16: 11)
  - "Les pacifistes trompés par la littérature travaillent pour la guerre," n.d. (Folder 16: 12)
  - "La paix est irréalisable par conventions," n.d. (Folder 16: 13)
  - "La paix internationale par les politiciens," n.d. (Folder 16: 14)
  - "La paix ne sera pas obtenue par des chiffons de papier," n.d. (Folder 16: 15)
  - "La paix par l'anarchie," n.d. (Folder 16: 16)
  - "La paix par la rancune," n.d. (Folder 16: 17)
  - "La paix sans victoire," n.d. (Folder 16: 18)
  - "Paquebots pour les honnêtes gens," n.d. (Folder 16: 19)
  - "La parsimonie française, cause d'alcoolisme," n.d. (Box-folder 17: 1)
  - "Pas d'enseignement psychologique," n.d. (Folder 17: 2)
  - "Pas de civisme," n.d. (Folder 17: 3)
  - "Le pays de la déception," n.d. (Folder 17: 4)
  - "Penser à préciser les deux principes en antagonisme," n.d. (Folder 17: 5)
  - "Les peuples ne peuvent se battre par intérêt," n.d. (Folder 17: 6)
  - "Les peuples ne se font pas la guerre," n.d. (Folder 17: 7)
  - "Les peuples veulent la guerre," n.d. (Folder 17: 8)
  - "Peut-on abolir la guerre?" n.d. (Folder 17: 9)
  - "Peut-on espérer que soit abolie la prohibition?" n.d. (Folder 17: 10)
  - "Les plébiscitaires," n.d. (Folder 17: 11)
  - "Les politiciens," n.d. (Folder 17: 12)
  - "Les politiciens, ennemis de la science," n.d. (Folder 17: 13)
  - "La politique anglaise," n.d. (Folder 17: 14)
  - "La politique en France," n.d. (Folder 17: 15)
  - "Polygamie et féminisme," n.d. (Folder 17: 16)
  - "Population américaine," n.d. (Folder 17: 17)
  - "Pour abolir la guerre il faut abolir la divinité de l'état," n.d. (Folder 17: 18)
  - "Pour comprendre la politique américaine," n.d. (Folder 17: 19)
  - "Pour faire la paix il faut désalcooliser la France," n.d. (Folder 17: 20)
  - "Pour profits électoraux, notre gouvernement trompe les viticulteurs," n.d. (Folder 17: 21)
  - "Pour rationaliser le travail il faut d'abord ne point paralyser les cerveaux," n.d. (Folder 17: 22)
  - "Pour rationaliser le travail il faut rationaliser l'alimentation," n.d. (Folder 17: 23)
  - "Pourquoi as-tu fait cela?" n.d. (Box-folder 18: 1)
  - "Pourquoi faut-il abolir la guerre?" n.d. (Folder 18: 2)
  - "Pourquoi il faut nager," n.d. (Folder 18: 3)
  - "Pourquoi il faut obtenir le vote familial," n.d. (Folder 18: 4)
  - "Pourquoi l'homme est absurde," n.d. (Folder 18: 5)
  - "Pourquoi la femme est inférieure à l'homme," n.d. (Folder 18: 6)
  - "Pourquoi la France est méprisée," n.d. (Folder 18: 7)
  - "Pourquoi la prohibition n'est que partiellement appliquée," n.d. (Folder 18: 8)
  - "Pourquoi le pacifisme a fait faillite?" n.d. (Folder 18: 9)
  - "Pourquoi le vin est désormais interdit aux États-Unis," n.d. (Folder 18: 10)
  - "Pourquoi les Américains nous ont abandonnés," n.d. (Folder 18: 11)
  - "Pourquoi les anticléricaux ont fait faillite," n.d. (Folder 18: 12)
  - "Pourquoi les pays du vin ne se guérissent pas de l'alcoolisme," n.d. (Folder 18: 13)
  - "Pourquoi nous avons besoin d'une morale," n.d. (Folder 18: 14)
  - "Pourquoi on méprise la France," n.d. (Folder 18: 15)
  - "Pourquoi on ne travaille pas à la paix," n.d. (Folder 18: 16)
  - "Pragmatisme," n.d. (Folder 18: 17)
  - "Le préjugé de race," n.d. (Folder 18: 18)
  - "Préliminaires," n.d. (Folder 18: 19)
  - "Principes capitaux," n.d. (Folder 18: 20)
  - "Les principes nécessaires," n.d. (Folder 18: 21)
  - "Prison pour innocents," n.d. (Folder 18: 22)
    Holograph fragment
  - "Le privilège est cause de régression," n.d. (Folder 18: 23)
  - "La problème de l'alcool, de la liberté individuelle, et de la Société des Nations," n.d. (Box-folder 19: 1)
  - "La prochaine conférence de la paix," n.d. (Folder 19: 2)
  - "La prochaine conférence de Washington," n.d. (Folder 19: 3)
  - "La prohibition a-t-elle été voulue par le peuple américain?" n.d. (Folder 19: 4)
  - "La prohibition antialcoolique est la condition de la liberté," n.d. (Folder 19: 5)
  - "La prohibition en Amérique se maintiendra victorieuse," n.d. (Folder 19: 6)
  - "La prohibition et les Juifs," n.d. (Folder 19: 7)
  - "La propagande anti-alcoolique," n.d. (Folder 19: 8)
  - "La puissance économique et morale des Allemands," n.d. (Folder 19: 9)
  - "Quelle est, parmi les blancs, la race inférieure?" n.d. (Folder 19: 10)
  - "Quels individus triomphent par la guerre?" n.d. (Folder 19: 11)
  - "Question alcool," n.d. (Folder 19: 12)
  - "La question du jus de raisin," n.d. (Folder 19: 13)
  - "Qui dominera le monde?" n.d. (Folder 19: 14)
  - "Qui triomphe par la guerre? Quel peuple triomphe?" n.d. (Folder 19: 15)
  - "Les races," n.d. (Folder 19: 16)
  - "Réalisation d'une humanité future," n.d. (Folder 19: 17)
  - "La réconciliation générale," n.d. (Folder 19: 18)
  - "Les réformes," n.d. (Folder 19: 19)
  - "Le régime de la tromperie et de l'irresponsabilité," n.d. (Folder 19: 20)
  - "La régression considérée comme un progrès," n.d. (Folder 19: 21)
  - "Remèdes," n.d. (Folder 19: 22)
  - "La renaissance du patriotisme," n.d. (Folder 19: 23)
  - "Le rendement du moteur humain," n.d. (Box-folder 20: 1)
  - "Réponse à Louis Havet," n.d. (Folder 20: 2)
  - "Républicains et Démocrates," n.d. (Folder 20: 3)
  - "La résistance des trois nations," n.d. (Folder 20: 4)
  - "La responsabilité," n.d. (Folder 20: 5)
  - "Les résultats de la prohibition sont faussés," n.d. (Folder 20: 6)
  - "Résultats du suffrage universel," n.d. (Folder 20: 7)
  - "Le retour à la bestialité," n.d. (Folder 20: 8)
  - "La révolution," n.d. (Folder 20: 9)
  - "Revue bleue," n.d. (Folder 20: 10)
  - "La richesse de chacun est à tous," n.d. (Folder 20: 11)
  - "Le salut financier de la France par l'impôt sur le vin," n.d. (Folder 20: 12)
  - "Le salut par la foi," n.d. (Folder 20: 13)
  - "Savants," n.d. (Folder 20: 14)
  - "La sélection, la grande espérance," n.d. (Folder 20: 15)
  - "Le sentiment de la dignité," n.d. (Folder 20: 16)
  - "Le service anti-alcoolique obligatoire," n.d. (Folder 20: 17)
  - "Service militaire," n.d. (Folder 20: 18)
  - "Service militaire, résultat du principe démocratique," n.d. (Folder 20: 19)
  - "Le service obligatoire des femmes," n.d. (Folder 20: 20)
  - "Si j'avais eu un correspondant en France," n.d. (Folder 20: 21)
  - "Sion," n.d. (Folder 20: 22)
  - "Le Sionisme," n.d. (Box-folder 21: 1)
  - "Socialisme," n.d. (Folder 21: 2)
  - "Le socialisme empêche de réaliser la paix," n.d. (Folder 21: 3)
  - "Le socialisme est-il compatible avec la Société des Nations?" n.d. (Folder 21: 4)
  - "Le socialisme est la culture de la force," n.d. (Folder 21: 5)
  - "Le socialisme ne persiste que par l'alcool," n.d. (Folder 21: 6)
  - "Un socialiste a-t-il le droit d'être député?" n.d. (Folder 21: 7)
  - "La Société des Nations," n.d. (Folder 21: 8)
  - "La Société des Nations est un leurre," n.d. (Folder 21: 9)
  - "La société n'a pu se constituer que par l'équité," n.d. (Folder 21: 10)
  - "Les sociétés isolées retournent au type normal," n.d. (Folder 21: 11)
  - "La solidarité internationale," n.d. (Folder 21: 12)
  - "La solution de la question financière," n.d. (Folder 21: 13)
  - "Spiritisme," n.d. (Folder 21: 14)
  - "La stratégie de l'anti-alcoolisme," n.d. (Folder 21: 15)
  - "Suffrage universel," n.d. (Box-folder 22: 1)
  - "Le suffrage universel rend impossible la paix internationale," n.d. (Folder 22: 2)
  - "Le suicide des peuples par les absurdités," n.d. (Folder 22: 3)
  - "Les superstitions," n.d. (Folder 22: 4)
  - "La suppression de la force," n.d. (Folder 22: 5)
  - "La suppression du socialisme par la suppression du débit d'alcool," n.d. (Folder 22: 6)
  - "Supprimons le goût des boissons alcooliques," n.d. (Folder 22: 7)
  - "Les symboles et les visuels," n.d. (Folder 22: 8)
  - "Les syndicats," n.d. (Folder 22: 9)
  - "Tendresse," n.d. (Folder 22: 10)
  - "Les théories d'Einstein," n.d. (Folder 22: 11)
  - "Le tort fait à la France aux États-Unis," n.d. (Folder 22: 12)
  - "Tout n'est que jeu," n.d. (Folder 22: 13)
  - "La tradition romaine empêche le monde de devenir chrétien," n.d. (Folder 22: 14)
  - "Les traîtres à la cause du pacifisme," n.d. (Folder 22: 15)
  - "La transformation du Christianisme," n.d. (Folder 22: 16)
  - "Le triomphe du cléricalisme par le suffrage universel," n.d. (Folder 22: 17)
  - "Le triomphe de la république," n.d. (Folder 22: 18)
  - "Les trois étapes de la morale," n.d. (Folder 22: 19)
  - "Les trois façons d'agir de l'alcool," n.d. (Folder 22: 20)
  - "Les trois principes de l'éducation," n.d. (Folder 22: 21)
  - "Les tropismes et les sensations du goüt et de l'odorat," n.d. (Folder 22: 22)
  - "Les troupes africaines," n.d. (Folder 22: 23)
  - "Union sacrée," n.d. (Folder 22: 24)
  - "L'utilité d'une cour suprême," n.d. (Folder 22: 25)
  - "La vanité des conventions internationales," n.d. (Folder 22: 26)
    Holograph and typescript fragments
  - "Vanité des révolutions," n.d. (Folder 22: 27)
  - "La vérité toute entière sur la prohibition," n.d. (Folder 22: 28)
  - "La vie des sociétés est compromise par les régimes de la Tour de Babel," n.d. (Folder 22: 29)
  - "Vin, initiation à l'absinthe," n.d. (Folder 22: 30)
  - "Volonté générale de faire la guerre," n.d. (Box-folder 23: 1)
  - "Le vote familial," n.d. (Folder 23: 2)
  - "Le vote familial pour la repopulation de la France," n.d. (Folder 23: 3)
  - "Zeppelin," n.d. (Folder 23: 4)
  - "Les résultats de la guerre," Le Figaro, 1888 February 16. (Folder 23: 5)
    Printed copy
  - "L'appétit de la destruction," 1892. (Folder 23: 6)
  - "La question alsacienne," Le Figaro, 1892 January 28. (Folder 23: 7)
  - "La suppression de la guerre," Le Figaro, 1892 February 12. (Folder 23: 8)
  - "Hodgson Pratt," Le Figaro, 1892 April 14. (Folder 23: 9)
  - "Le vote proportionnel," Le Figaro, 1892 July 20. (Folder 23: 10)
  - "Le mouvement pacifique," Le Figaro, 1892 November 2. (Folder 23: 11)
  - "Franco-German Brotherhood a Hundred Years Ago," Concord, 1893. (Folder 23: 12)
  - "Sevastopol et ses environs," La Société nouvelle, 1893. (Folder 23: 13)
  - "L'inventeur de la dynamite," Le Figaro, 1893 November 16. (Folder 23: 14)
  - "Indemnisez les victimes des criminels," 1894. (Folder 23: 15)
  - "La paix par Léon XIII," Le Figaro, 1894 March 28. (Folder 23: 16)
  - "L'arbitrage et le désarmement," Le Figaro, 1894 April 19. (Folder 23: 17)
  - "France and Peace," 1895. (Folder 23: 18)
  - "Le moyen de diminuer les armements," in Gustave Bjorklud, ed., Paix et désarmement, 1895. (Folder 23: 19)
  - "L'utilité de la défaite," Le Figaro, 1895 April 13. (Folder 23: 20)
  - "Comment on se guérit des fièvres," La Revue des revues, 1895 November 15. (Folder 23: 21)
  - "La solidarité internationale," L'Indépendance belge, 1896 June 25. (Folder 23: 22)
  - "La dégénérescence par la guerre et l'assistance publique," L'Indépendance belge, 1896 July 23. (Folder 23: 23)
  - "Les jésuites et la dictature militaire," Le Siècle, 1898 February 28. (Folder 23: 24)
  - "L'enseignement classique est toujours nuisible," La Revue des revues, 1898 October 15. (Folder 23: 25)
  - "La civilisation universelle modifiée par la conduite nationale des Japonais," 1904. (Folder 23: 26)
  - L'Hiver en Égypte, 1904. (Folder 23: 27)
  - "La cruauté," 1915. (Folder 23: 28)
  - "Les conventions internationales relatives à la guerre ne sont-elles pas nuisibles a l'humanité?" 1915 June. (Folder 23: 29)
    Typescript
  - "C'est la neutralité qui a causé la guerre mondiale," 1916. (Folder 23: 30)
  - "Cette guerre est le produit de l'alcoolisme," 1916. (Folder 23: 31)
  - "Ceux qui font le jeu du Kaiser," 1916. (Box-folder 24: 1)
  - "Le Kaiser au bagne pour supprimer la guerre," 1916. (Folder 24: 2)
  - Letter to the editor, Courrier des États-Unis, 1916 March 31. (Folder 24: 3)
  - Letter to the editor, Courrier des États-Unis, 1916 August 13. (Folder 24: 4)
  - "Comment instaurer la paix entre les hommes," 1917. (Folder 24: 5)
  - "L'essence du christianisme," 1917-1918. (Folder 24: 6-7)
  - Letter to the editor, Courrier des États-Unis, 1917. (Folder 24: 8)
  - "La paix par la ligue des honnêtes gens," Courrier des États-Unis, 1917 March 15. (Folder 24: 9)
  - "Taxe de remplacement militaire," 1917. (Folder 24: 10)
  - "Soirée franco-italienne," Courrier des États-Unis, 1917 March 30. (Folder 24: 11)
  - "L'union pour le châtiment," Courrier des États-Unis, 1917 April 14. (Folder 24: 12)
  - "Qui casse les verres les paie," Courrier des États-Unis, 1917 May 13. (Folder 24: 13)
  - "La révolution en Allemagne," Courrier des États-Unis, 1917 May 18. (Folder 24: 14)
  - "Socialisme et militarisme," Courrier des États-Unis, 1917 June 11. (Folder 25: 15)
  - "Le socialisme est le produit du militarisme," Courrier des États-Unis, 1917 June 14. (Folder 24: 16)
  - "L'obligation du service militaire," Courrier des États-Unis, 1917 July 5. (Folder 24: 17)
  - "La Société des Nations par la ligue des honnêtes gens," Courrier des États-Unis, 1917 November 18. (Folder 24: 18)
  - "Pourquoi le Président Wilson n'a point parlé de l'Alsace," 1917 December. (Folder 24: 19)
    Holograph and correspondence
  - "Ce que nous devons à la Belgique," 1918. (Folder 24: 20)
  - "Les écoles," 1918. (Folder 24: 21)
  - "Origine de l'instinct de la combativité et de la cruauté," 1918. (Folder 24: 22)
  - "Pourquoi je révèle la honte," 1918-1919. (Folder 24: 23)
  - "La problème de l'alcoolisme, de la liberté individuelle, et de la Société des Nations," 1918. (Folder 24: 24)
  - "Les Hohenzollern recommenceront," Courrier des États-Unis, 1918 January 13. (Folder 24: 25)
  - "Réponse à M. Albert Thomas," Courrier des États-Unis, 1918 February 7. (Folder 24: 26)
  - Letter to the editor, Courrier des États-Unis, 1918 September 20. (Folder 24: 27)
  - "Donnons à la nation belge la préséance diplomatique," Courrier des États-Unis, 1918 November 15. (Folder 24: 28)
  - Letter to the editor, Courrier des États-Unis, 1918 December 2. (Folder 24: 29)
  - "La révolution en Allemagne," Courrier des États-Unis, 1918 December 6. (Box-folder 25: 1)
  - "L'autre mal causé par la guerre," Courrier des États-Unis, 1918 December 27. (Folder 25: 2)
  - "Les bolchevistes," 1919. (Folder 25: 3)
  - "Le christianisme est-il un obstacle à l'instauration de la paix?" 1919. (Folder 25: 4)
  - "Équité," 1919-1920. (Folder 25: 5)
  - "Il ne faut pas confondre le dressage et la morale," 1919. (Folder 25: 6)
  - "Le 'patriote' Ernest Judet," 1919. (Folder 25: 7)
  - "Société des Nations," 1919. (Folder 25: 8)
  - "Confions aux Belges la garde de Constantinople," Courrier des États-Unis, 1919 January 17. (Folder 25: 9)
  - Letter to the editor, Courrier des États-Unis, 1919 February 15. (Folder 25: 10)
  - "Une proposition de pacifiste," Courrier des États-Unis, 1919 April 7. (Folder 25: 11)
    Printed copoy
  - "Les raisons que l'on donne aux États-Unis de la prohibition du vin," La Dépêche, 1919 April 23. (Folder 25: 12)
    Holograph and printed copy
  - "La prohibition antialcoolique ne nuira pas aux intérêts français," La Dépêche, 1919 June 5. (Folder 24: 13)
  - "Comment on devient riche," La Dépêche, 1919 July 7. (Folder 25: 14)
  - "Français et Yankees se méconnaîtraient-ils?" La Dépêche, 1919 September 21. (Folder 25: 15)
  - Letter to the editor, Courrier des États-Unis, 1919 November 9. (Folder 25: 16)
  - "L'alcool," 1920-1921. (Folder 25: 17)
  - "L'allemand est la langue nationale juive," 1920-1921. (Folder 25: 18)
  - "Accusation contre le journal Clarté," 1920. (Folder 25: 19)
  - "L'alcoolisme en France et aux États-Unis ont des origines différentes," 1920. (Folder 25: 20)
  - "La lutte mondiale pour l'alcool," 1920. (Folder 25: 21)
  - "L'organisation de la revanche allemande," 1920. (Folder 25: 22)
  - "La question des servantes en Amérique," 1920. (Folder 25: 23)
  - "Sauvons la France," 1920. (Folder 25: 24)
  - "Suffrage universel et alcool," 1920. (Folder 25: 25)
  - "Les merveilleux pouvoirs du Bureau de l'Hygiène Publique en Amérique," Le Progrès civique, 1920 March 13. (Folder 25: 26)
  - "La pacification du monde," Courrier des États-Unis, 1920 April 9. (Folder 25: 27)
  - Letter to the editor, Courrier des États-Unis, 1920 April 18. (Folder 25: 28)
  - Letter to the editor, Courrier des États-Unis, 1920 June 1. (Folder 25: 29)
  - Letter to the editor, Courrier des États-Unis, 1920 August 1. (Folder 25: 30)
  - "Corruption mondiale pour déshonorer la France," Courrier des États-Unis, 1920 November 7. (Box-folder 26: 1)
  - "Les préparateurs français de la revanche allemande," Courrier des États-Unis, 1920 November 14 (Folder 26: 2)
  - Letter to the editor, Courrier des États-Unis, 1920 November 20. (Folder 26: 3)
  - "Supprimerait-on la guerre en supprimant le capitalisme?" Courrier des États-Unis, 1920 November 21-22. (Folder 26: 4)
  - "Desseins bolchevistes," Courrier des États-Unis, 1920 December 2. (Folder 26: 5)
  - "Ellis Island," 1921(?) (Folder 26: 6)
  - "Le Christ est-il mort pour la conquête de Haïti?" 1921. (Folder 26: 7)
  - "Pourquoi, en France, les cabaretiers sont-ils si puissants?" 1921. (Folder 26: 8)
  - "Pourquoi il faut savoir nager," 1921. (Folder 26: 9)
  - "La réal2ité du péril jaune," 1921. (Folder 26: 10)
  - "Mémorial de guerre," Courrier des États-Unis, 1921 January 1. (Folder 26: 11)
  - "La guerre de l'opium," 1921 January 11. (Folder 26: 12)
  - Letter to the editor, Courrier des États-Unis, 1921 January 16. (Folder 26: 13)
  - "Destruction of the French Population by the Liquor Sellers," Scientific Temperance Journal, 1921 February. (Folder 26: 14)
  - "Nous devons avoir une politique internationale de l'antialcoolisme," 1921 February. (Folder 26: 15)
  - "Le pacifisme français devant la fourberie allemande," Courrier des États-Unis, 1921 February 6. (Folder 26: 16)
  - Letter to the editor, La Dépêche, 1921 February 25. (Folder 26: 17)
  - "Comment diminuer l'alcoolisme?" Le Travail, 1921 March. (Folder 26: 18)
    Correspondence and printed copy
  - "Par le tabac et l'alcool l'Allemagne peut payer maintenant," Courrier des États-Unis, 1921 March 18. (Folder 26: 19)
  - Letter to the editor, Courrier des États-Unis, 1921 March 24. (Folder 26: 20)
  - "La déchéance des États-Unis par la déchéance de la France," 1921 March 25. (Folder 26: 21)
  - "Au pays de la bonne humeur," Le Travail, 1921 April. (Folder 26: 22)
  - Letter to the editor, Courrier des États-Unis, 1921 April 25. (Folder 26: 23)
  - Letter to the editor, Courrier des États-Unis, 1921 May 8. (Folder 26: 24)
  - "Le mépris de la France," Courrier des États-Unis, 1921 May 22. (Folder 26: 25)
  - "Nul témoin français n'a le droit d'aller à Leipzig," Courrier des États-Unis, 1921 July 7. (Folder 26: 26)
  - Letter to the editor, Démocratie nouvelle, 1921 July 30. (Folder 26: 27)
  - "La culture physique par la natation," Courrier des États-Unis, 1921 September 11. (Folder 26: 28)
  - "Comment apprendre vite à bien nager?" Courrier des États-Unis, 1921 September 18. (Folder 26: 29)
  - "La paix par l'éducation," Courrier des États-Unis, 1921 September 25. (Folder 26: 30)
  - Letter to the editor, Paix par le droit, 1921 October-November. (Folder 26: 31)
  - "La paix internationale par l'éducation des enfants," Courrier des États-Unis, 1921 October 2. (Folder 26: 32)
  - Letter to the editor, Courrier des États-Unis, 1921 October 19. (Folder 26: 33)
  - "Deuil national," Courrier des États-Unis, 1921 October 23. (Folder 26: 34)
  - "Jour de deuil pour l'humanité," Courrier des États-Unis, 1921 October 30. (Folder 26: 35)
  - "Aspirations japonaises," Courrier des États-Unis, 1921 November 11. (Folder 26: 36)
  - "Pourquoi les Japonais et les Allemands veulent la revanche," Courrier des États-Unis, 1921 November 13. (Folder 26: 37)
  - "La paix irréalisable par conventions de désarmement," Courrier des États-Unis, 1921 November 20. (Folder 26: 38)
  - Letter to the editor, Courrier des États-Unis, 1921 November 26. (Folder 26: 39)
  - "La France sacrifiée au latin," Courrier des États-Unis, 1921 December 25. (Folder 26: 40)
  - Letter to the editor, Courrier des États-Unis, 1921 December 29. (Folder 26: 41)
  - "Alliance du catholicisme et de l'Islam," 1922. (Folder 26: 42)
  - "Association des familles saines," 1922. (Folder 26: 43)
  - "Cette conférence de Washington n'est-elle pas immorale?" 1922. (Box-folder 27: 1)
  - "Par son ignorance de la géographie, l'Américain est dupe," 1922. (Folder 27: 2)
  - "Les Français, futurs esclaves des Allemands," Courrier des États-Unis, 1922 January 1. (Folder 27: 3)
  - "Conventions et traités internationaux," Courrier des États-Unis, 1922 January 13. (Folder 27: 4)
  - "La France ruinée par les députés-serviteurs," Courrier des États-Unis, 1922 January 22. (Folder 27: 5)
  - "La conférence de Washington est une oeuvre de guerre," Courrier des États-Unis, 1922 February 12. (Folder 27: 6)
  - "La conférence de Washington est une oeuvre de réaction," Courrier des États-Unis, 1922 February 26. (Folder 27: 7)
  - "Comment diminuer l'alcoolisme?" Fraternité, 1922 March. (Folder 27: 8)
  - "L'évangile anti-chrétien," Courrier des États-Unis, 1922 March 5. (Folder 27: 9)
  - "La lutte élimine individus et peuples supérieurs," Courrier des États-Unis, 1922 March 12. (Folder 27: 10)
  - "Comment les gredins deviennent maîtres," Courrier des États-Unis, 1922 March 19. (Folder 27: 11)
  - "Pourquoi as-tu fait cela?" Courrier des États-Unis, 1922 April 16. (Folder 27: 12)
  - "Le genre humain se suicide," Courrier des États-Unis, 1922 April 23. (Folder 27: 13)
  - "Lettre des États-Unis," Les Annales antialcooliques, 1922 May 1. (Folder 27: 14)
  - "Pasteur, Einstein ont perdu leur temps," Courrier des États-Unis, 1922 May 7. (Folder 27: 15)
  - "Un des facteurs du socialisme: L'éducation classique," Courrier des États-Unis, 1922 May 21. (Folder 27: 16)
  - "Pourquoi ne voit-on pas des gens travailler à instaurer la paix?" Courrier des États-Unis, 1922 May 14. (Folder 27: 17)
  - "Le désir de paix est contraire à la nature de nos gouvernants," Courrier des États-Unis, 1922 June 11. (Folder 27: 18)